【裁判字號】    97,勞抗,21
【裁判日期】    980309
【裁判案由】    給付薪資等
【裁判全文】
臺灣高等法院民事裁定                  97年度勞抗字第21號
再抗告人  甲○○
代理人    謝諒獲律師
複代理人  王詩磐
          丁○○
          戊○○
          乙○○
          丙○○
          己○○
上列再抗告人因與相對人艾波比股份有限公司等人間給付薪資事
件，對於中華民國97年12月31日本院所為裁定提起再抗告，本院
裁定如下：
    主  文
再抗告駁回。
再抗告訴訟費用由再抗告人負擔。
    理  由
一、按對於抗告法院之裁定再為抗告，僅得以其適用法規顯有錯
    誤為理由，並經原法院之許可者為限；前項許可，以原裁定
    所涉及之法律見解具有原則上之重要性者為限；原法院認為
    不應許可者，應以裁定駁回其再抗告，民國（下同）98年1
    月21日修正前民事訴訟法第486條第4項、第5項、第6項、第
    436條之3第3項後段分別定有明文。所謂適用法規顯有錯誤
    ，係指確定裁判違背法規或現存判例解釋者，或抗告法院所
    為之裁定，就其取捨證據所確定之事實適用法規顯有錯誤而
    言。再所謂原則上之重要性，係指該再抗告事件所設涉及之
    法律問題，意義重大而有加以闡釋之必要者而言。又本件原
    裁定係於同97年12月31日作成，仍應適用修正前之民事訴訟
    法，核先敘明。
二、本件再抗告人不服臺灣臺北地方法院97年度審重勞訴字第7
    號裁定，提起抗告，經本院於97年12月31日以抗告無理由予
    以駁回，茲復對該裁定再為抗告，其理由無非以：台灣台北
    地方法院97年度審重勞訴字第7號及原裁定均違反民事訴訟
    法第12條、第15條、最高法院65年度台抗字第162號判例，
    並其他最高法院及高院之判例及案例，均濫判一場，而此問
    題涉及「從事法之續造、確保裁判之一致性」、及「法律見
    解具有原則上重要性」云云。惟查，本院裁定內已就再抗告
    人前所主張依民事訴訟法第12條、第15條規定，本事件得由
    原法院管轄乙節，詳予說明其主張不可採之理由，並敘明最
    高法院65年台抗字第162號判例與本事件情節有間，尚不得
    為其有利之認定，故本院裁定自無適用法規顯有錯誤可言。
    且觀諸再抗告人所提之再抗告意旨，亦未提出本院裁定所涉
    及之法律見解確具有原則上重要性。揆諸上開說明，本件再
    抗告於法未合，不應許可，應予駁回。
三、據上論結，本件再抗告為不合法，爰依民事訴訟法第486條
    第6項、第436條之3第3項、第95條、第78條，裁定如主文。
中    華    民    國    98    年    3     月    9     日
                      勞工法庭
                        審判長法  官  張  蘭
                              法  官  鄭純惠
                              法  官  邱瑞祥
正本係照原本作成。
如不服本裁定，應於收受送達後10日內向本院提出抗告狀，並應
繳納抗告費新台幣1千元。
中    華    民    國    98    年    3     月    11    日
                              書記官  明祖星


司法院資訊處製作；財團法人民間司法改革基金會備份。
